臺灣高等法院刑事裁定
110年度交聲再字第33號
再審聲請人
即受判決人  吳致慶


上列再審聲請人即受判決人因公共危險案件，對於本院110年度
交上易字第147號，中華民國110年11月16日第二審確定判決（原
審案號：臺灣桃園地方法院108年度交易字第630號，起訴案號：
臺灣桃園地方檢察署108年度偵字第16322號），聲請再審，本院
裁定如下：
    主  文
再審之聲請駁回。 
    理  由
一、聲請意旨略稱：原確定判決（下稱「原判決」）認定再審聲
    請人即受判決人（下稱「聲請人」）犯罪，係引用第一審判
    決之依據及理由，但未經傳喚證人即聲請人之同事「陳志程
    （即陳欽煜，0000000000）」，即認定聲請人之辯詞顯屬無
    稽，難謂公允。聲請人於警詢及上訴至本院時，即陳報聲請
    人本人未曾騎過機車，係由仍就職於新竹物流股份有限公司
    （下稱「新竹物流公司」）之同事「陳志程（即陳欽煜）」
    所騎乘，是聲請人並非犯罪行為人，然本案一、二審判決皆
    截取不利於聲請人之證詞，認「陳志程（即陳欽煜）」係由
    聲請人杜撰而為不利於聲請人之判決，違反罪刑法定主義，
    自屬違背法令。爰依刑事訴訟法第420條第1項第6款之規定
    ，聲請再審，並聲請傳喚實際駕駛人「陳志程（即陳欽煜）
    」，另向新竹物流公司函查「陳志程（即陳欽煜）」之在職
    紀錄，證明聲請人並未犯罪，應受無罪判決等語。
二、按有罪之判決確定後，為受判決人之利益聲請再審，必其聲
    請之理由合於刑事訴訟法第420條第1項所定情形之一，或第
    421條所定有足生影響於判決之重要證據漏未審酌者，始足
    當之。而刑事訴訟法第420條第1項第6款關於得為再審之原
    因規定，雖經修正為「因發現新事實或新證據，單獨或與先
    前之證據綜合判斷，足認受有罪判決之人應受無罪、免訴、
    免刑或輕於原判決所認罪名之判決者。」並增列第3項：「
　　第1項第6款之新事實或新證據，指判決確定前已存在或成立
    而未及調查斟酌，及判決確定後始存在或成立之事實、證據
    。」但仍須以該所稱的新事實或新證據，確實足以動搖原確
    定判決所認定的犯罪事實，亦即學理上所謂的確實性（或明
    確性、顯著性）要件，方能准許再審。聲請再審案件之事證
    是否符合此項要件，其判斷當受客觀存在的經驗法則、論理
    法則所支配，並非聲請人任憑主觀、片面自作主張，即為已
    足。故倘聲請人所主張之新事實或新證據，自形式上觀察，
    根本與原判決所確認之犯罪事實無何關聯，或單獨或與先前
    之證據綜合判斷，無法產生合理懷疑，不足以動搖原確定判
    決所認定之事實者，或對判決確定前已存在且已審酌之證據
    、事實，自為不同之評價，當然無庸贅行其他無益之調查，
    即不能據為聲請再審之原因，自無准予再審之餘地（最高法
    院109年度台抗字第261號裁定意旨參照）。又按法院對於受
    判決人利益有重大關係之事項，為查明再審之聲請有無理由
    ，固得依職權調查證據。惟再審聲請人提出之新事實或新證
    據，倘從形式上觀察，並不影響原確定判決認定犯罪事實之
    事實或證據基礎，欠缺動搖原確定判決之可能性，既不得據
    以聲請再審，自無調查之必要（最高法院110年度台抗字第4
    23號裁定意旨參照）。
三、經查：
　㈠原判決認第一審以聲請人就本案所為，係犯刑法第185條之3
    之不能安全駕駛動力交通工具罪，處有期徒刑5月，並無違
    誤，駁回聲請人第二審之上訴，並引用第一審判決書所記載
    之事實、證據及理由，係依憑聲請人之部分供述、證人即先
    前任職於「哈佛名門社區」，擔任後哨保全之陳姵芹證述，
    及桃園市政府警察局桃園分局酒後駕車當事人酒精測定紀錄
    、舉發違反道路交通管理事件通知單、車輛詳細資料報表、
    第一審針對「哈佛名門社區」監視錄影畫面之勘驗結果等證
    據，並說明聲請人就其飲酒地點、是否與友人一同飲酒、飲
    酒後係以何方式返回「哈佛名門社區」及其返家過程、持安
    全帽上樓而與該社區保全人員發生衝突之人究係聲請人或「
    陳志程」等節，歷次供述不一，且無法提出「陳志程」之聯
    絡方式，復經向新竹物流公司函查結果，並無聲請人所指「
    陳志程」之任職紀錄，所辯均不足採信，而認定聲請人確有
    本件不能安全駕駛動力交通工具之事實。另參酌證人即案發
    當時執班之保全人員邱金生於本院審理時之證述，及桃園市
    政府警察局桃園分局110年10月7日桃警分刑字第0000000000
    號函檢附「哈佛名門社區」平面圖、聲請人居住地點與車道
    出入口、進出管理室之動線、新竹物流公司107年10月26日
    （109）新物總（法）第00000000號函、110年8月2日（110
    ）新物總（法）第00000000號函、檢察官所提全國姓名為「
    陳志程」之個人戶籍資料查詢結果與相片影像資料、個人姓
    名/原姓名更改資料查詢結果等證據資料，敘明聲請人否認
    證人陳姵芹曾在「哈佛名門社區」任職，辯稱陳姵芹係誤認
    ，本案確係由聲請人友人「陳志程」騎機車搭載聲請人返家
    等辯詞，均不足採信（見原判決「事實及理由」欄「三」所
    示），已詳敘所憑之證據與認定之理由，核其論斷，均為事
    實審法院認事用法職權之適當行使，與經驗法則及論理法則
    均無違背。
　㈡聲請人雖提出證人「陳志程（即陳欽煜，0000000000）」，
    作為新證據，指稱案發當日之實際騎機車者係當時任職於新
    竹物流公司之「陳志程（即陳欽煜）」，足認聲請人應受無
    罪判決云云。惟查，聲請人於第一審勘驗時，並未否認其係
    檔案名稱「酒駕3」、「酒駕4」中，自門口走進管理室，且
    身穿黑色外衣、卡其長褲、手持銀色安全帽之C男（見第一
    審卷一第56至57頁），復於第一審審理時自承：「我有上去
    一樓，跟保全吵架的人是我」等語（見原審卷二第117頁）
    。經比對現場監視畫面結果，足認前揭檔案名稱「酒駕3」
    、「酒駕4」中，自門口走進「哈佛名門社區」管理室、身
    穿黑色外衣、卡其長褲、手持銀色安全帽之C男即為聲請人
    ，且聲請人當時之穿著，與前揭監視器畫面所示騎乘機車之
    A男、B男相似。另關於聲請人確有騎乘機車行經「哈佛名門
    社區」之停車場出入口，並對證人陳姵芹謾罵，又持安全帽
    至一樓而與該社區保全人員邱金生發生衝突等情，業據證人
    陳姵芹、邱金生分別證述明確，並經原判決認定在卷。參酌
    聲請人於警詢時供稱：「（問：據關係人陳姵芹指稱，21時
    16分許，有一男子騎車經過桃園市○○區○○○街000號之停車場
    出入口時，該男子有對其咆哮，該男子是否為你本人？）我
    有對她咆哮，可是當時我沒有騎車，是我同事陳志程騎的」
    等語（見偵查卷第4頁），亦堪認證人陳姵芹證稱聲請人當
    時確於「哈佛名門社區」車道，對伊為前揭謾罵行為之證述
    內容屬實。又聲請人雖一再辯稱實際騎乘機車者係其同事「
    陳志程」，復自稱與「陳志程」很熟，其係用公司內部代碼
    、公務機與「陳志程」聯繫等語（見偵查卷第4頁、第31頁
    反面、原審卷二第73頁、本院卷第73頁），然自案發後，迄
    本院原判決時止，聲請人均稱並無「陳志程」之聯絡方式，
    亦始終未提供「陳志程」之真實年籍資料或所指「公司內部
    代碼、公務機」供法院調查是否真有「陳志程」之人，而經
    原審及本院向新竹物流公司函查結果，並無「陳志程」之任
    職紀錄，且依檢察官於本院審理時提出全國姓名為「陳志程
    」之個人戶籍資料查詢結果及相片影像資料供聲請人指認結
    果，亦查無「陳志程」之更名紀錄，益證聲請人所辯係臨訟
    卸責之詞。至於聲請人在原判決確定後，雖以「陳志程（即
    陳欽煜，0000000000）」之人係實際駕駛人為由，聲請再審
    ，惟其僅空言「陳欽煜」即「陳志程」為案發時騎乘機車者
    ，而未提出任何客觀事證，單憑其所指該人之姓名及電話號
    碼，自形式上觀察，不論單獨或結合先前已經存在卷內之各
    項證據資料，予以綜合判斷觀察，均無法產生合理懷疑，不
    足以動搖原確定判決認定之事實，自與刑事訴訟法第420條
    第1項第6款規定之再審事由不合。
四、綜上所述，聲請人猶執前揭事證，聲請再審，對於原判決依
    憑卷內證據，綜合判斷所為採證認事職權之適法行使，徒憑
    己意，妄指違誤，核無理由，應予駁回。
據上論斷，應依刑事訴訟法第434條第1項，裁定如主文。
中　　華　　民　　國　　111 　年　　4 　　月　　26　　日
                  刑事第十五庭  審判長法  官  陳芃宇
                                      法  官  曹馨方
                                      法  官  陳勇松
以上正本證明與原本無異。
不得抗告。
                                      書記官  邱紹銓    
中　　華　　民　　國　　111 　年　　4 　　月　　26　　日